【裁判字號】    98,訴,832
【裁判日期】    980728
【裁判案由】    違反毒品危害防制條例
【裁判全文】
臺灣臺南地方法院刑事判決               98年度訴字第832號
公  訴  人  臺灣臺南地方法院檢察署檢察官
被      告  甲○○
上列被告因違反毒品危害防制條例案件，經檢察官提起公訴（98
年度撤緩毒偵字第67號、第68號），被告於準備程序中就被訴事
實為有罪之陳述，經本院合議庭裁定由受命法官獨任以簡式審判
程序審理後，判決如下：
    主  文
甲○○施用第一級毒品，累犯，處有期徒刑陸月，如易科罰金，
以新臺幣壹仟元折算壹日，減為有期徒刑參月，如易科罰金，以
新臺幣壹仟元折算壹日；又施用第一級毒品，累犯，處有期徒刑
捌月，減為有期徒刑肆月，如易科罰金，以新臺幣壹仟元折算壹
日，扣案之海洛因壹包（驗餘淨重零點零伍公克）沒收銷燬之。
應執行有期徒刑陸月，如易科罰金，以新臺幣壹仟元折算壹日，
扣案之海洛因壹包（驗餘淨重零點零伍公克）沒收銷燬之。
    事實及理由
一、本件犯罪事實及證據除下列更正或增列部分，其餘均引用起
    訴書之記載（如附件）：
  (一)犯罪事實關於甲○○前科執行情形部分增列「甲○○前於民
    國93年間因犯竊盜案件，經本院以93年度易字第214 號判決
    判處有期徒刑1 年6 月確定，於95年6 月7 日因縮短刑期假
    釋出監，復於95年9 月16日因假釋期滿未經撤銷，其未執行
    之刑以已執行論，而執行完畢（於本件構成累犯）。」
  (二)犯罪事實欄ㄧ、第7 行後段「嗣分於同年1 月27日向警方自
    首施用毒品犯行」應補充為「於同年1 月27日，在檢警機關
    尚未發覺前，主動前往臺南縣警察局佳里分局向員警自首上
    開犯行，接受裁判」。
  (三)證據部分另補充被告甲○○於本院準備程序及審理中之自白
    及法務部調查局96年3 月23日調科壹字第09623025020 號鑑
    定書1 份。
二、核被告甲○○所為，均係犯毒品危害防制條例第10條第1 項
    之施用第一級毒品罪。被告2 次施用第一級毒品前持有第一
    級毒品之犯行，為施用之高度行為所吸收，均不另論罪。又
    其上開2 次施用第一級毒品之犯行，犯意各別、時間亦不同
    ，應予分論併罰。被告有如犯罪事實所示之前科紀錄，此有
    臺灣高等法院被告前案紀錄表1 份在卷可按，其於有期徒刑
    執行完畢後5 年內，故意再犯本案2 件有期徒刑以上之罪，
    均為累犯，均應依刑法第47條第1 項之規定，加重其刑。又
    被告於96年1 月26日14時30分許施用第一級毒品之犯行，係
    於犯罪後在未被有偵查權之公務員或機關發覺前，即主動向
    臺南縣警察局佳里分局表示犯罪事實，並接受裁判，此有警
    詢筆錄1 份在卷可按（見警卷南縣佳警偵字第0961000128號
    第1 至4 頁），被告甲○○上開行為合乎自首之要件，爰依
    刑法第62條前段減輕其刑，其刑有加重及減輕者，並依刑法
    第71條第1 項之規定，先加後減之。爰審酌被告前已有施用
    毒品前科，竟仍不知悔改而再施用，顯見其意志不堅，迄未
    能記取教訓，不思戒除毒癮惡習，復參酌其所犯施用毒品行
    為係戕害自己身心健康，尚未嚴重破壞社會秩序、侵害他人
    權益，及其於犯後有持續至臺灣臺南地方法院檢察署觀護室
    報到並接受尿液檢驗，自97年5 月21日迄98年1 月15日止均
    未再施用任何毒品，此有臺灣臺南地方法院檢察署97年度緩
    護命字第99號觀護卷宗所附臺灣檢驗科技股份有限公司濫用
    藥物尿液檢驗報告數份在卷足參，暨其犯罪後始終坦承犯行
    ，深有悔意等一切情狀，分別量處如主文所示之刑，以資懲
    儆。
三、扣案之海洛因壹包（驗餘淨重0.05公克），為查獲之第一級
    毒品，有法務部調查局96年3 月23日調科壹字第0962302502
    0 號鑑定書在卷可稽，應依毒品危害防制條例第18條第1 項
    前段沒收銷燬之。
四、末查中華民國96年罪犯減刑條例業於96年7 月4 日經總統華
    總一義字第09600083761 號令制定公布，並自96年7 月16日
    施行。查本件被告上開2 次犯罪時間均在96年4 月24日以前
    ，合於上開條例減刑要件，均應依該條例第2 條第1 項第3
    款、第7 條、第9 條之規定，就所犯之罪減其刑期2 分之1
    ，即減為如主文所示之刑，並諭知如易科罰金之折算標準。
五、依刑事訴訟法第299 條第1 項前段、第273 條之1 第1 項、
    第310 條之2 、第454 條第2 項，毒品危害防制條例第10條
    第1 項，第18條第1 項前段、刑法第11條前段、第47條第1
    項、第62條前段、第41條第1 項前段、第51條第5 款，中華
    民國96年罪犯減刑條例第2 條第1 項第3 款、第7 條、第9
    條，判決如主文。
六、如不服本判決，應於判決送達後10日內，向本院提出上訴書
    狀（應附具體理由）。
中    華    民    國    98    年    7    月     28    日
                  刑事第二庭    法  官  童來好
以上正本證明與原本無異。
如不服本判決應於收受本判決後10日內向本院提出上訴書狀，並
應敘述具體理由。其未敘述上訴理由者，應於上訴期間屆滿後20
日內向本院補提理由書狀（均須按他造當事人之人數附繕本）「
切勿逕送上級法院」。
                                書記官  柯貞如
中    華    民    國    98    年    7     月    28    日
附錄所犯法條：
毒品危害防制條例第10條
施用第一級毒品者，處6 月以上5 年以下有期徒刑。
施用第二級毒品者，處3 年以下有期徒刑。


司法院資訊處製作；財團法人民間司法改革基金會備份。
